{"present": {"1 Singular": {"Affirmative": "ceist\u00edm", "Question": "an gceist\u00edm?", "Negative": "n\u00ed cheist\u00edm"}, "2 Singular": {"Affirmative": "ceist\u00edonn t\u00fa", "Question": "an gceist\u00edonn t\u00fa?", "Negative": "n\u00ed cheist\u00edonn t\u00fa"}, "3 Singular": {"Male": {"Affirmative": "ceist\u00edonn s\u00e9", "Question": "an gceist\u00edonn s\u00e9?", "Negative": "n\u00ed cheist\u00edonn s\u00e9"}, "Female": {"Affirmative": "ceist\u00edonn s\u00ed", "Question": "an gceist\u00edonn s\u00ed?", "Negative": "n\u00ed cheist\u00edonn s\u00ed"}}, "1 Plural": {"Compressed": {"Affirmative": "ceist\u00edmid", "Question": "an gceist\u00edmid?", "Negative": "n\u00ed cheist\u00edmid"}, "Extended": {"Affirmative": "ceist\u00edonn muid", "Question": "an gceist\u00edonn muid?", "Negative": "n\u00ed cheist\u00edonn muid"}}, "2 Plural": {"Affirmative": "ceist\u00edonn sibh", "Question": "an gceist\u00edonn sibh?", "Negative": "n\u00ed cheist\u00edonn sibh"}, "3 Plural": {"Affirmative": "ceist\u00edonn siad", "Question": "an gceist\u00edonn siad?", "Negative": "n\u00ed cheist\u00edonn siad"}, "Passive": {"Affirmative": "ceist\u00edtear", "Question": "an gceist\u00edtear?", "Negative": "n\u00ed cheist\u00edtear"}}, "future": {"1 Singular": {"Affirmative": "ceisteoidh m\u00e9", "Question": "an gceisteoidh m\u00e9?", "Negative": "n\u00ed cheisteoidh m\u00e9"}, "2 Singular": {"Affirmative": "ceisteoidh t\u00fa", "Question": "an gceisteoidh t\u00fa?", "Negative": "n\u00ed cheisteoidh t\u00fa"}, "3 Singular": {"Male": {"Affirmative": "ceisteoidh s\u00e9", "Question": "an gceisteoidh s\u00e9?", "Negative": "n\u00ed cheisteoidh s\u00e9"}, "Female": {"Affirmative": "ceisteoidh s\u00ed", "Question": "an gceisteoidh s\u00ed?", "Negative": "n\u00ed cheisteoidh s\u00ed"}}, "1 Plural": {"Compressed": {"Affirmative": "ceisteoimid", "Question": "an gceisteoimid?", "Negative": "n\u00ed cheisteoimid"}, "Extended": {"Affirmative": "ceisteoidh muid", "Question": "an gceisteoidh muid?", "Negative": "n\u00ed cheisteoidh muid"}}, "2 Plural": {"Affirmative": "ceisteoidh sibh", "Question": "an gceisteoidh sibh?", "Negative": "n\u00ed cheisteoidh sibh"}, "3 Plural": {"Affirmative": "ceisteoidh siad", "Question": "an gceisteoidh siad?", "Negative": "n\u00ed cheisteoidh siad"}, "Passive": {"Affirmative": "ceisteofar", "Question": "an gceisteofar?", "Negative": "n\u00ed cheisteofar"}}, "past": {"1 Singular": {"Affirmative": "cheistigh m\u00e9", "Question": "ar cheistigh m\u00e9?", "Negative": "n\u00edor cheistigh m\u00e9"}, "2 Singular": {"Affirmative": "cheistigh t\u00fa", "Question": "ar cheistigh t\u00fa?", "Negative": "n\u00edor cheistigh t\u00fa"}, "3 Singular": {"Male": {"Affirmative": "cheistigh s\u00e9", "Question": "ar cheistigh s\u00e9?", "Negative": "n\u00edor cheistigh s\u00e9"}, "Female": {"Affirmative": "cheistigh s\u00ed", "Question": "ar cheistigh s\u00ed?", "Negative": "n\u00edor cheistigh s\u00ed"}}, "1 Plural": {"Compressed": {"Affirmative": "cheist\u00edomar", "Question": "ar cheist\u00edomar?", "Negative": "n\u00edor cheist\u00edomar"}, "Extended": {"Affirmative": "cheistigh muid", "Question": "ar cheistigh muid?", "Negative": "n\u00edor cheistigh muid"}}, "2 Plural": {"Affirmative": "cheistigh sibh", "Question": "ar cheistigh sibh?", "Negative": "n\u00edor cheistigh sibh"}, "3 Plural": {"Compressed": {"Affirmative": "cheistigh siad", "Question": "ar cheistigh siad?", "Negative": "n\u00edor cheistigh siad"}, "Extended": {"Affirmative": "cheist\u00edodar", "Question": "ar cheist\u00edodar?", "Negative": "n\u00edor cheist\u00edodar"}}, "Passive": {"Affirmative": "ceist\u00edodh", "Question": "ar ceist\u00edodh?", "Negative": "n\u00edor ceist\u00edodh"}}, "condi": {"1 Singular": {"Affirmative": "cheisteoinn", "Question": "an gceisteoinn?", "Negative": "n\u00ed cheisteoinn"}, "2 Singular": {"Affirmative": "cheisteof\u00e1", "Question": "an gceisteof\u00e1?", "Negative": "n\u00ed cheisteof\u00e1"}, "3 Singular": {"Male": {"Affirmative": "cheisteodh s\u00e9", "Question": "an gceisteodh s\u00e9?", "Negative": "n\u00ed cheisteodh s\u00e9"}, "Female": {"Affirmative": "cheisteodh s\u00ed", "Question": "an gceisteodh s\u00ed?", "Negative": "n\u00ed cheisteodh s\u00ed"}}, "1 Plural": {"Compressed": {"Affirmative": "cheisteoimis", "Question": "an gceisteoimis?", "Negative": "n\u00ed cheisteoimis"}, "Extended": {"Affirmative": "cheisteodh muid", "Question": "an gceisteodh muid?", "Negative": "n\u00ed cheisteodh muid"}}, "2 Plural": {"Affirmative": "cheisteodh sibh", "Question": "an gceisteodh sibh?", "Negative": "n\u00ed cheisteodh sibh"}, "3 Plural": {"Compressed": {"Affirmative": "cheisteoid\u00eds", "Question": "an gceisteoid\u00eds?", "Negative": "n\u00ed cheisteoid\u00eds"}, "Extended": {"Affirmative": "cheisteodh siad", "Question": "an gceisteodh siad?", "Negative": "n\u00ed cheisteodh siad"}}, "Passive": {"Affirmative": "cheisteofa\u00ed", "Question": "an gceisteofa\u00ed?", "Negative": "n\u00ed cheisteofa\u00ed"}}, "imper": {"1 Singular": {"Affirmative": "ceist\u00edm!", "Negative": "n\u00e1 ceist\u00edm!"}, "2 Singular": {"Affirmative": "ceistigh!", "Negative": "n\u00e1 ceistigh!"}, "3 Singular": {"Male": {"Affirmative": "ceist\u00edodh s\u00e9!", "Negative": "n\u00e1 ceist\u00edodh s\u00e9!"}, "Female": {"Affirmative": "ceist\u00edodh s\u00ed!", "Negative": "n\u00e1 ceist\u00edodh s\u00ed!"}}, "1 Plural": {"Compressed": {"Affirmative": "ceist\u00edmis!", "Negative": "n\u00e1 ceist\u00edmis!"}, "Extended": {"Affirmative": "ceist\u00edodh muid!", "Negative": "n\u00e1 ceist\u00edodh muid!"}}, "2 Plural": {"Affirmative": "ceist\u00edg\u00ed!", "Negative": "n\u00e1 ceist\u00edg\u00ed!"}, "3 Plural": {"Compressed": {"Affirmative": "ceist\u00edd\u00eds!", "Negative": "n\u00e1 ceist\u00edd\u00eds!"}, "Extended": {"Affirmative": "ceist\u00edodh siad!", "Negative": "n\u00e1 ceist\u00edodh siad!"}}, "Passive": {"Affirmative": "ceist\u00edtear!", "Negative": "n\u00e1 ceist\u00edtear!"}}, "pastConti": {"1 Singular": {"Affirmative": "cheist\u00ednn", "Question": "an gceist\u00ednn?", "Negative": "n\u00ed cheist\u00ednn"}, "2 Singular": {"Affirmative": "cheist\u00edte\u00e1", "Question": "an gceist\u00edte\u00e1?", "Negative": "n\u00ed cheist\u00edte\u00e1"}, "3 Singular": {"Male": {"Affirmative": "cheist\u00edodh s\u00e9", "Question": "an gceist\u00edodh s\u00e9?", "Negative": "n\u00ed cheist\u00edodh s\u00e9"}, "Female": {"Affirmative": "cheist\u00edodh s\u00ed", "Question": "an gceist\u00edodh s\u00ed?", "Negative": "n\u00ed cheist\u00edodh s\u00ed"}}, "1 Plural": {"Compressed": {"Affirmative": "cheist\u00edmis", "Question": "an gceist\u00edmis?", "Negative": "n\u00ed cheist\u00edmis"}, "Extended": {"Affirmative": "cheist\u00edodh muid", "Question": "an gceist\u00edodh muid?", "Negative": "n\u00ed cheist\u00edodh muid"}}, "2 Plural": {"Affirmative": "cheist\u00edodh sibh", "Question": "an gceist\u00edodh sibh?", "Negative": "n\u00ed cheist\u00edodh sibh"}, "3 Plural": {"Compressed": {"Affirmative": "cheist\u00edd\u00eds", "Question": "an gceist\u00edd\u00eds?", "Negative": "n\u00ed cheist\u00edd\u00eds"}, "Extended": {"Affirmative": "cheist\u00edodh siad", "Question": "an gceist\u00edodh siad?", "Negative": "n\u00ed cheist\u00edodh siad"}}, "Passive": {"Affirmative": "cheist\u00edt\u00ed", "Question": "an gceist\u00edt\u00ed?", "Negative": "n\u00ed cheist\u00edt\u00ed"}}, "subj": {"1 Singular": {"Affirmative": "go gceist\u00ed m\u00e9", "Negative": "n\u00e1r cheist\u00ed m\u00e9"}, "2 Singular": {"Affirmative": "go gceist\u00ed t\u00fa", "Negative": "n\u00e1r cheist\u00ed t\u00fa"}, "3 Singular": {"Male": {"Affirmative": "go gceist\u00ed s\u00e9", "Negative": "n\u00e1r cheist\u00ed s\u00e9"}, "Female": {"Affirmative": "go gceist\u00ed s\u00ed", "Negative": "n\u00e1r cheist\u00ed s\u00ed"}}, "1 Plural": {"Compressed": {"Affirmative": "go gceist\u00edmid", "Negative": "n\u00e1r cheist\u00edmid"}, "Extended": {"Affirmative": "go gceist\u00ed muid", "Negative": "n\u00e1r cheist\u00ed muid"}}, "2 Plural": {"Affirmative": "go gceist\u00ed sibh", "Negative": "n\u00e1r cheist\u00ed sibh"}, "3 Plural": {"Affirmative": "go gceist\u00ed siad", "Negative": "n\u00e1r cheist\u00ed siad"}, "Passive": {"Affirmative": "go gceist\u00edtear", "Negative": "n\u00e1r cheist\u00edtear"}}, "verbal noun": "ceisti\u00fa", "verbal adjective": "ceistithe"}